【裁判字號】    99,司,8
【裁判日期】    991222
【裁判案由】    解任清算人
【裁判全文】
臺灣臺東地方法院民事裁定                 99年度司字第8號
聲  請  人  財政部臺灣省南區國稅局
法定代理人  許春安
關  係  人  江永和
            江瑞堂
上列聲請人聲請解任立凱建設有限公司清算人等事件，本院裁定
如下：
    主  文
立凱建設有限公司之清算人江永和及江瑞堂應予解任。
選派聲請人財政部臺灣省南區國稅局為立凱建設有限公司之清算
人。
程序費用新臺幣壹仟元由立凱建設有限公司負擔。
    理  由
一、聲請意旨略以：江瑞品為立凱建設有限公司（下稱立凱公司
    ）唯一股東，於民國97年11月25日死亡後，由江永和、江瑞
    堂共同繼承其遺產而成為立凱公司之股東；嗣經濟部以98年
    10月5 日經授中字第0983415112號函廢止立凱公司之登記，
    立凱公司即應進行清算程序，並由全體股東即江永和、江瑞
    堂擔任清算人；詎江永和、江瑞堂迄未聲報就任清算人，江
    瑞堂復又因案於臺灣泰源技能訓練所執行中，顯有解任立凱
    公司清算人之必要；茲聲請人因立凱公司滯欠稅捐及罰鍰而
    為利害關係人，爰聲請解任立凱公司之清算人；另立凱公司
    於其清算人解任後，即有不能依公司法第79條規定定其清算
    人之情形，併請另行選派清算人等語。
二、按公司之清算，以全體股東為清算人，但公司法或章程另有
    規定或經股東決議另選清算人者，不在此限；由股東全體清
    算時，股東中有死亡者，清算事務由其繼承人行之；繼承人
    有數人時，應由繼承人互推1 人行之；不能依公司法第79條
    規定定其清算人時，法院得因利害關係人之聲請，選派清算
    人；法院因利害關係人之聲請，認為必要時，得將清算人解
    任；有限公司變更章程、合併、解散及清算，準用無限公司
    有關之規定；公司法第79條、第80條、第81條、第82條前段
    、第113條分別定有明文。
三、查聲請人上開主張事實，業據提出公司基本資料查詢表、公
    司登記證明書、公司變更登記表、遺產稅核定通知書、繼承
    系統表、戶籍謄本、個人戶籍資料查詢清單、特殊註記資料
    查詢表、本院99年4月23日東院義民真99聲728字第09900054
    42號函、本院99年8月9日東院嵩民孝99聲636字第099001092
    9 號函、欠稅總歸戶查詢情形表等件為證，足堪認定。聲請
    人聲請解任並另行選派立凱公司清算人，核無不合。本院審
    酌聲請人為稅捐稽徵機關，無非訟事件法第176 條規定之消
    極資格存在，負有處理法定及財政部臺灣省南區國稅局辦事
    細則所規定事務之責，並須遵循依法行政原則等法定規範執
    行業務，認選派聲請人為立凱公司之清算人，堪稱允當。
四、據上論結，依非訟事件法第175條第3項，裁定如主文。
中    華    民    國    99    年    12    月    22    日
                        民事庭法  官  陳谷鴻
本裁定不得抗告。
以上正本證明與原本無異。
中    華    民    國    99    年    12    月    23    日
                              書記官  張俊良

司法院資訊處製作；財團法人民間司法改革基金會備份。
